# 关于同一控制下的企业合并

提问人：whx669 时间：2016-06-16 16:57:12
A、B公司属于同一集团控制下的企业，A、B于 2015 年 9 月 30 日吸收合并，吸收合并后，B公司注销。 请问在 2015 年 9 月 30 日编制合并报表时，合并资产负债表的年初数（ 2015 年 1 月 1 日的数据）：是只包括A公司的数据，还是A+B合并抵销后的数据？为什么？
急需答案，谢谢

回答人：chenyiwei
如果A需要编制合并报表，且B构成业务，则在A的合并报表层面，需就该吸收合并事项追溯调整前期比较数据，视同在最早报告期期初已完成该项合并。
参考《讲解 2010 》P322：同一控制下的吸收合并中，合并方在合并当期期末比较报表的编制应区别不同的情况，如果合并方在合并当期期末，仅需要编制个别财务报表、不需要编制合并财务报表的，合并方在编制前期比较报表时，无须对以前期间已经编制的比较报表进行调整；如果合并方在合并当期期末需要编制合并财务报表的，在编制前期比较合并财务报表时，应将吸收合并取得的被合并方前期有关财务状况、经营成果及现金流量等并入合并方前期合并财务报表。前期比较报表的具体编制原则比照同一控制下控股合并比较报表的编制。